【裁判字號】    97,簡上,2
【裁判日期】    970306
【裁判案由】    過失傷害
【裁判全文】
臺灣新竹地方法院刑事判決               97年度簡上字第2號
    上  訴  人
    即  被  告  乙○○
上列上訴人即被告因過失傷害案件，不服本院新竹簡易庭96年度
竹交簡字第1221號中華民國96年11月9日第一審簡易判決（聲請
案號：96年度調偵字第308號），提起上訴，本院管轄第二審之
合議庭判決如下：
    主  文
原判決撤銷。
乙○○因過失傷害人，處有期徒刑月，如易科罰金，以新臺幣
壹仟元折算壹日。減為有期徒刑壹月又拾伍日，如易科罰金，以
新臺幣壹仟元折算壹日。緩刑貳年。
乙○○應自民國九十七年三月十五日起至九十七年九月十五日止
，每月給付新臺幣仟元予甲○○。
    事  實
一、乙○○於民國96年3月3日凌晨1時50分許，駕駛車號5P-3181
    號自用小客車，沿新竹市○○路由南往北方向行駛內側車道
    ，行經中華路與東大路口，原應注意兩車併行間隔，並隨時
    採取必要之措施，而依當時天晴、夜間有照明、柏油路面乾
    燥、無缺陷、道路無障礙物、視距良好等情狀，並無不能注
    意之情事，適甲○○（原名為賴盈欣）無照騎乘車號CM3-60
    0號重型機車同向騎乘在乙○○座車之左側，乙○○疏未注
    意車輛併行間隔，兩車因而發生擦撞，甲○○人車倒地，致
    受有頭部外傷並硬腦膜下出血、右側鎖骨骨折等傷害。乙○
    ○駕車肇事後，於新竹市警察局交通隊警員前往現場處理時
    ，在現場等候並當場承認為肇事人，而接受裁判。
二、案經甲○○訴由新竹市警察局第二分局報請臺灣新竹地方法
    院檢察署檢察官偵查聲請簡易判決處刑。
    理  由
一、證據：
（一）訊據上訴人即被告乙○○對於事實欄所載之犯罪事實，於
      本院準備程序、審理中均自白認罪，並經告訴人甲○○及
      告訴代理人賴湘紘於警詢、偵訊及本院準備程序中指訴歷
      歷（見96偵4445：5至6頁、12頁、36至37頁，本院卷：14
      至18頁），並有中國醫藥大學附設醫院診斷證明書、道路
      交通事故現場圖1份、道路交通事故調查報告表（一）、
      （二）1份、照片8幀（見96偵4445：13至20頁）附卷可稽
      。是認被告上開自白內容應與事實相符，堪認為真實。
（二）按汽車行駛時，駕駛人應注意車前狀況及兩車併行之間隔
      ，並隨時採取必要之安全措施，道路交通安全規則第94條
      第3項定有明文。被告於前開時、地駕車時，本應遵守上
      述交通安全之規定，且依道路交通事故調查報告表載明，
      當時天晴、夜間有照明、柏油路面乾燥、無缺陷、道路無
      障礙物、視距良好等情狀，並無不能注意之情事，竟仍疏
      未注意車輛併行間隔，因而與告訴人騎乘之機車發生擦撞
      ，被告自有過失。此經臺灣省竹苗區車輛行車事故鑑定委
      員會鑑定結果，亦為相同之認定，有臺灣省竹苗區車輛行
      車事故鑑定委員會於96年9月10日所出具之竹苗鑑960445
      字第0965303036號鑑定意見書1份（見96偵4445：30至33
      頁）。再者，本件告訴人受傷確因被告之過失所致，是被
      告之過失行為與告訴人之傷害結果間，具有相當因果關係
      。
（三）從而，本案事證已臻明確，被告過失傷害犯行，堪予認定
      ，自應依法予以論科。
二、論罪科刑
（一）核被告所為，係犯刑法第284條第1項前段之過失傷害罪。
（二）被告駕車肇事後，於新竹市警察局交通隊警員前往現場處
      理時，被告在場等候並當場承認為肇事人一節，有新竹市
      ○○○道路交通事故肇事人自首情形紀錄表在卷可佐（見
      同上偵查卷第24頁），被告在有偵查犯罪職權之公務員知
      悉前，向警員告知其犯罪，而不逃避接受裁判，核屬自首
      ，依刑法第62條前段之規定，減輕其刑。
三、原審調查後，認被告犯行事證明確，依上開規定予以論罪科
    刑，固非無見。惟查：(1)原審判決漏未審酌被告自首情狀，
    未適用刑法第62條前段之規定，予以減輕其刑。(2)原審判決
    未及審酌被告於96年11月23日與告訴人達成民事和解，有和
    解書在卷可憑（見本院卷第5頁）。原審判決既有上開違誤
    、未及審酌之處，即屬無可維持，應由本院將原判決撤銷。
    爰審酌被告駕駛車輛未注意車輛併行間隔之過失程度，告訴
    人所受傷勢程度，及被告犯後坦承犯行堪認態度良好等一切
    情狀，認聲請人求處有期徒刑3月尚屬允當，爰量處如主文
    第2項前段所示之刑，及諭知易科罰金之折算標準。又被告
    犯本案之罪，尚未判決確定，因其犯罪時間在96年4月24 日
    以前，且非屬中華民國九十六年罪犯減刑條例第3條規定之
    限制減刑之罪，依同條例第2條第1項第3款規定，減其刑期
    二分之一而如主文第2項後段所示之刑，並諭知易科罰金之
    折算標準。
四、末查，被告未曾因故意犯罪受有期徒刑以上刑之宣告，有臺
    灣高等法院被告前案紀錄表在卷足按，其因一時失慮致罹刑
    章，犯罪後坦承犯行，態度良好，且與告訴人達成民事和解
    ，已如前述，其經此次偵審程序，當知所警惕，信無再犯之
    虞，本院認其所受宣告之刑以暫不執行為適當，故依刑法第
    74條第1項第1款之規定，宣告緩刑2年，另依同條第2項第3
    款之規定，命被告向告訴人支付和解書所載之損害賠償而如
    主文第3項所示，併此敘明。
五、據上論斷，應依刑事訴訟法第455條之1第1項、第3項、第36
    9條第1項前段、第364條、第299條第1項前段，刑法第284條
    第1項前段、第62條前段、第41條第1項前段、第74條第1項
    第1款、第2項第3款，中華民國九十六年罪犯減刑條例第2條
    第1項第3款、第7條、第9條，刑法施行法第1條之1，判決如
    主文。
本案經檢察官魏廷勳到庭執行職務。
中    華    民    國    97    年    3     月    6     日
                        交通法庭審判長法  官   賴淑敏
                                      法  官   林惠君
                                      法  官   黃美文
以上正本證明與原本無異。
本件不得上訴。
中    華    民    國    97    年    3     月    6     日
                                      書記官    陳怡芳
附錄本案論罪科刑法條全文：
刑法第284條第1項
因過失傷害人者，處6月以下有期徒刑、拘役或5百元以下罰金，
致重傷者，處1年以下有期徒刑、拘役或5百元以下罰金。


司法院資訊處製作；財團法人民間司法改革基金會備份。
